Minutes et répertoires du notaire Mathieu GAILLARDIE, 26 août 1694 - 9 juillet 1727 (étude XV)
Archives nationales
- Minutes de Mathieu GAILLARDIE, 1679 - 1788; MC/ET/XV/339 -MC/ET/XV/1581/B
  - Minutes. 1709, juillet - 1709, septembre, juillet 1709 - septembre 1709; MC/ET/XV/418
    - MARTIN (Georges) S/r/, marchand de vins Rue Montorgueil, p. Saint-Sauveur § Inventaire après décès de Georges MARTIN à la requête de Jeanne 'Simonnet' (illisible) sa veuve commune en biens et tutrice de Marguerite (21 ans) leur fille mineure, et au nom de leurs enfants majeurs Nicolas, Catherine, Marie-Louise (fille) et Marie Jeanne, 20 août 1709; MC/ET/XV/418
      inventaire; Martin, Georges
    - Hecquet (Charles) maître menuisier en ébène rue d'Evêsque § bail à .., 1er septembre 1709; MC/ET/XV/418
      bail; Hecquet, Charles
    - Guignard (Joseph) tapissier carrefour Saint-Eustache § don mutuel et Testament de la femme de .., 1er septembre 1709; MC/ET/XV/418
      donation; testament; Guignard, Joseph
    - BOURCIER (Claire) veuve séparée de biens de Saint-Jean Lemaire (hôtelier) Faubourg et paroisse Saint-Laurent § Inventaire après décès de Claire BOURCIER à la requête de sieur Pierre Lemaire, garçon m/d/, son fils, tant en son nom que comme tuteur de Nicolas Lemaire (24 ans) son frère, 2 septembre 1709; MC/ET/XV/418
      inventaire après décès; Bourcier, Claire
  - Minutes. 1709, octobre - 1709, décembre, octobre 1709 - décembre 1709; MC/ET/XV/419
    Attention: acte(s) coté(s) en Réserve
    - Acte de notoriété aux dires de Richard Martel, maître menuisier, rue Sainte-Barbe., 15 octobre 1709; MC/ET/XV/419
      notoriété; Martel, Richard
    - Bail à Charles Hecquet, maître menuisier en ébène, rue des Petits-Champs par la veuve de Guillaume Lefebvre., 24 octobre 1709; MC/ET/XV/419
    - Mariage de la veuve de Charles Suriment, marbrier., 26 octobre 1709; MC/ET/XV/419
      contrat de mariage; Suriment, Charles
    - Ratification de bail concernant Edme Bigouret, marchand joaillier, rue Montmartre., 2 novembre 1709; MC/ET/XV/419
      bail; Bigouret, Edmé
    - Constitution concernant Jean Moussot, marchand orfèvre, rue Saint-Denis., 5 novembre 1709; MC/ET/XV/419
    - Inventaire après décès de Marie Fromentel, veuve de maître Eloi Barbé procureur au Châtelet, rue Montmartre, paroisse Saint-Eustache, à la requête de son fils maître Gilles Eloi Barbé, procureur au Châtelet et des ses autres enfants: maître Jean Baptiste Barbé, maître Louis André Begnard de Barantin et de sa femme Marie Barbé et de Anne Nicole Barbé et Claude Gabrielle Barbé, filles majeures., 6 novembre 1709; MC/ET/XV/419
      inventaire; Fromentel, Marie
    - Bail concernant Edme Bigouret, marchand joaillier, place de la Victoire., 18 novembre 1709; MC/ET/XV/419
    - Titre nouvel et transport concernant Mathurin Motheux, maître potier d'étain, rue de la Cossonnerie., 21 novembre 1709; MC/ET/XV/419
      titre nouvel; Motheux, Mathurin
    - Inventaire après décès de Marie Pinson, veuve d'Adrien Brillet, marchand fripier, rue de la vieille Draperie, paroisse Saint-Barthélemy à la requête de Dominique Milon maître chandelier époux de Marie Françoise Brilles fille de la défunte et de Jean Bertrand, marchand fripier, époux de Jeanne Brilles, autre fille de la défunte., 25 novembre 1709; MC/ET/XV/419
      inventaire; Pinson, Marie
    - Contrat de mariage entre Jacques Alès de Brisay, chevalier de Denonville, exempt des gardes du camp du Roi, fils de Jacques René de Brisay, marquis de Denonville, maréchal des armées, sous-gouverneur des Enfants de France, et de Catherine Courtin, et Marie Perrine de Baglion de La Dufferie, fille de Pierre de Baglion de La Dufferie et de Renée de Fontenailles., 27 novembre 1709; MC/RS//1537
      Signatures de Louis XIV (roi de France, 1638-1715) et de la famille royale et des princes du sang et de hauts personnages
      Cote originelle du document:
      MC/ET/XV/419
      Acte coté en Réserve
      contrat de mariage; Brisay de Denonville, Jacques René de (1637-1710); Brisay, Jacques Alès de (...-1718); Baglion de La Dufferie, Marie Perrine de; Baglion de La Dufferie, Pierre de; Fontenailles, Renée de; Courtin de Tanqueux, Catherine (1646-1710)
    - Inventaire après décès de Jean Baptiste Rougeault, avocat en Parlement logé en la maison de Noël Chausson, procureur au Parlement, à la requête de Antoine Rougeault, avocat en Parlement à Lyon, son frère., 6 décembre 1709; MC/ET/XV/419
      inventaire; Rougeault, Jean Baptiste
    - Notoriété aux dires de Jean Selle, marchand tapissier, rue de la Verrerie., 11 décembre 1709; MC/ET/XV/419
      Selle, Jean
    - Inventaire après décès de Pierre Eon de la Baronnie comte de Cely, président en la chambre des Comptes, à la requête de Charlotte d'Argouges de Rannes, tutrice de leurs enfants: Marie Françoise (7ans), Michel (5ans) et Jérome Laurent (2ans)., 19 décembre 1709; MC/ET/XV/419
      Les tableaux, à la fois originaux et copies la plupart avec les noms d'auteurs, sont estimés par Charles Hérault, peintre ordinaire du roi en son académie royale, demeurant au coin du quai des Orfèvres.
      Châteaux, hôtels, églises, 1700-1750, par le personnel du Minutier (fichier papier entièrement dématérialisé; voir contexte dans le Plan d’orientation général - Notaires de Paris, guides thématiques du Minutier).
      inventaire après décès; Orfèvres (quai des); Eon de La Baronnie, Pierre; Hérault, Charles; peintre; magistrat
  - Minutes. 1710, janvier - 1710, février, janvier 1710 - février 1710; MC/ET/XV/420
    - Constantin (Jean Baptiste) maçon à Montesson proche Chatou § Mariage de .., 4 février 1709; MC/ET/XV/420
      contrat de mariage; Constantin, Jean Baptiste
    - Herault (René) maître potier d'étain rue Montorgueil § bail à .., 8 janvier 1710; MC/ET/XV/420
      bail; Herault, René
    - Bettancourt (Claude) maître serrurier rue Saint Roch § Vente d'outils, 10 janvier 1710; MC/ET/XV/420
      acte de vente; Bettancourt, Claude
    - Vavasseur (Philippe) Maître serrurier rue Montmartre § Vente d'outils de serrurerie, 10 janvier 1710; MC/ET/XV/420
      acte de vente; Vavasseur, Philippe
    - Cudville (Jacques) expert juré du Roi, entrepreneur de bâtiments à Paris y demeurant § dépôt de procuration, 16 janvier 1710; MC/ET/XV/420
      procuration; Cudville, Jacques
    - Renouard (Jean) maître brodeur rue Comtesse d'Artois § Consentement, 23 janvier 1710; MC/ET/XV/420
      Renouard, Jean
    - Transport par Charles Armand, peintre ordinaire du roi en son académie royale, demeurant rue Guérin-Boisseau., 4 février 1710; MC/ET/XV/420
      cession; Guérin-Boisseau (rue); Armand, Charles; peintre
    - Joanés (Jean) tapissier à Chaillot § Mainlevée, 9 février 1710; MC/ET/XV/420
      Joanés, Jean
    - Destain (Pierre) maçon de bâtiments du duc d'Orléans rue d'Argenteuil § Comparution et quittance, 15 février 1710; MC/ET/XV/420
      quittance; Destain, Pierre
    - Polhay (François) maître serrurier à Paris § Comparutions, 15 février 1710; MC/ET/XV/420
      Polhay, François
    - CASTAING (Pierre Paul de...) Messire, ci devant lieutenant des gardes du Corps du roi Rue Saint-Thomas du Louvre § Inventaire après décès de Pierre Paul de CASTAING à la requête de Messire Charles Castaing, maître de camp et lieutenant colonel du régiment de cavalerie de M. le prince de Mariellac chevalier de l'ordre de Saint-Louis frère du défunt et légataire universel, 25 février 1710; MC/ET/XV/420
      inventaire; Castaing, Pierre Paul de
  - Minutes. 1710, mars - 1710, avril, mars 1710 - avril 1710; MC/ET/XV/421
    - Polhay (François) maître Serrurier rue du Mail § désistement du bail, 8 mars 1710; MC/ET/XV/421
      bail; Polhay, François
    - Inventaire après décès de Thomas Moëtte, marchand libraire à Paris, rue de la Boucherie, paroisse Saint-Séverin, à la requête de Geneviève Millon, sa veuve, commune en biens, et aussi de Charles Moëtte, marchand libraire, leur fils., 24 mars 1710; MC/ET/XV/421
      inventaire après décès; Moëtte, Thomas; Millon, Geneviève; Moëtte, Charles; libraire
    - David (René) Maître maçon juré expert de bâtiments rue Saint-Pierre § Marché et devis (réparations urgentes), 31 mars 1710; MC/ET/XV/421
      devis; marché; David, René
    - Cudville (Jacques) expert juré, entrepreneur de bâtiments rue Montmartre § Consentement, 3 avril 1710; MC/ET/XV/421
      Cudville, Jacques
    - horloger (alloué) § Contrat pour un an, entre Mathurin Brossart, compagnon maçon, et Jean Baptiste Olivier, horloger, au profit de Pierre Brossart, âgé de 22 ans. Nourri, logé, blanchi. Moyennant 75 l., 6 avril 1710; MC/ET/XV/421
    - Olivier (Jean Baptiste) horloger à la Trinité § alloué, 6 avril 1710; MC/ET/XV/421
      Olivier, Jean Baptiste
    - Mainlevée des créanciers de la succession de Nicole de La Houssaye, veuve de Nicolas Lemercier, un des 24 violons de la chambre du roi., 11 avril 1710; MC/ET/XV/421
      mainlevée; La Houssaye, Nicole de; Lemercier, Nicolas; musicien
    - LUDET (Joseph) Messire, prêtre bachelier en Théologie Dem/t/ en la communauté des prêtres de la paroisse des SS. Innocents. § Inventaire après décès de Joseph LUDET à la requête de Guillaume Bernard, ancien juge consul, B. de la Chanverrerie, p. Saint-Eustache, comme exécut/r/ testamentaire et tuteur de son fils mineur Guill. Bénard (neveu du def/t/) et aussi à la requête des frère et neveux du défunt, 16 avril 1710; MC/ET/XV/421
      inventaire; Ludet, Joseph
    - Procuration de l’héritier de la veuve de Nicolas Lemercier, l’un des 24 violons de la chambre du roi., 7 mai 1710; MC/ET/XV/421
      musicien; La Houssaye, Nicole de; Lemercier, Nicolas; procuration
    - Déclaration et convention de François Valois, maître à danser, rue Montmartre., 30 mai 1710; MC/ET/XV/421
      déclaration; convention; Montmartre (rue); Valois, François; enseignant; danseur
  - Minutes. 1710, mai - 1710, juin, mai 1710 - juin 1710; MC/ET/XV/422
    - CASTAIN (Charles) maître de camp et lieutenant colonel du régiment de cavalerie de M. le prince de Mariellac, et Chevalier de l'ordre militaire de Saint Louis Rue Fromenteau, paroisse Saint-Germain-l'Auxerrois § Inventaire après décès de Charles CASTAIN à la requête de Messire Jean Fages, seigneur de Saint-Martial, doyen du Conseil de S.A.R. Monseigneur le duc d'Orléans, et contrôleur général des finances, exécuteur testamentaire du défunt, 5 mai 1710; MC/ET/XV/422
      inventaire; Castain, Charles
    - VISSE (Jean) Rôtisseur à Paris Rue Montorgueil, par - Saint-Eustache § Inventaire après décès de Jean VISSE à la requête de Anne Catherine Royer, sa veuve commune en biens et tutrice de leurs enfants: Antoine Visse (6 ans), 9 mai 1710; MC/ET/XV/422
      inventaire; Visse, Jean
    - SOBRE (Pierre) S/r/, maître maçon à Paris Rue des Moineaux par-S/t/ Roch. § Inventaire après décès de Pierre SOBRE à la requête de Jean Sobre, maçon, son fils. héritier et exécuteur testamentaire - et aussi de sr Paul Nicollie, veuf de Cath-Gen-Sobre (fille du défunt) et tuteur de leurs enfants mineurs., 13 mai 1710; MC/ET/XV/422
      inventaire; Sobre, Pierre
    - Sobre (Jean) maçon rue des Moineaux § Inventaire après décès du père de .., 13 mai 1710; MC/ET/XV/422
      inventaire; Sobre, Jean
    - Sobre (Pierre) maître maçon rue des Moineaux § Inventaire après décès de .., 13 mai 1710; MC/ET/XV/422
    - JULLIEN (Jean) S/r/, marchand bourgeois de Paris Rue Neuve Saint Magloire, par Saint-Leu Saint-Gilles § Inventaire après décès de Jean JULLIEN à la requête de Dam/le/ Marie de Fays, sa veuve commune en biens et tutrice de leurs enfants Henri (20 ans), Marie Marguerite (16 ans) Marie Angelique (11 a.), Gabrielle Denise (8 a.) et Charles Nicolas (6 a.), 26 mai 1710; MC/ET/XV/422
      inventaire; Jullien, Jean
    - Pomier (André) maître coutelier rue Saint-Denis § Mariage de .., 9 juin 1710; MC/ET/XV/422
      contrat de mariage; Pomier, André
  - Minutes. 1710, juillet - 1710, août, juillet 1710 - août 1710; MC/ET/XV/423
    - Obligation de Claude JAVILLIER. Maître à danser de l'Académie royale de musique à l'Académie royale de musique. Rue Guenegaud., 1er juillet 1710; MC/ET/XV/423
      obligation; Javillier, Claude; enseignant; danseur
    - Ladoyreau (Pierre), marchand orfèvre, rue de Cléry § Bail à .., 12 juillet 1710; MC/ET/XV/423
    - HERBIN (Elisabeth) femme de Nicolas Dubois, huissier à verge au Châtelet, ancien maître de sa communauté Rue de la Truanderie, paroisse Saint-Eustache § Inventaire après décès de Elisabeth HERBIN (décédée le 15-12-1704), établie pour décrire ce qui reste après sentence de séparation de biens obtenue par la défunte (19-2-1694) et vente des biens le 5 Mai 1694; - A la requête de Nicolas Dubois, tuteur de Marie Elisabeth (21 ans) fille de lui et de la défunte; - et de Nicolas Legrand, cousin et subrogé tuteur de lad. mineure, 15 juillet 1710; MC/ET/XV/423
      inventaire; acte de vente; Herbin, Elisabeth
    - DUHAN (Antoine) Compagnon imprimeur à Paris Rue du Four, paroisse Saint-Etienne du M/t/ § Inventaire après décès de Antoine DUHAN à la requête de sr Jacques Dumas, bourgeois de Paris exécuteur testament/e/ du défunt, 19 juillet 1710; MC/ET/XV/423
      inventaire; Duhan, Antoine
    - Mercier (Jacques) maçon rue de Jouy § quittance, 11 août 1710; MC/ET/XV/423
      quittance; Mercier, Jacques
    - Mercier (Léonard) maçon rue de Jouy § quittance, 11 août 1710; MC/ET/XV/423
      quittance; Mercier, Léonard
    - Herissier (Jean) maçon à Saint Denis en France § quittance, 14 septembre 1710; MC/ET/XV/423
      quittance; Herissier, Jean
    - Chopine (Pierre) maçon à Saint Denis en France § quittance, 14 septembre 1710; MC/ET/XV/423
      quittance; Chopine, Pierre
    - Chopine (Barthélémy) maçon à Saint-Denis § quittance, 14 septembre 1710; MC/ET/XV/423
      quittance; Chopine, Barthélémy
    - Caquelart (Jean) maître menuisier rue Notre Dame des Victoires § devis et marché, 15 septembre 1710; MC/ET/XV/423
      devis; marché; Caquelart, Jean
    - Terrier (Michel), maître menuisier, rue Saint-Etienne § Inventaire après décès de la femme de .., 30 septembre 1711; MC/ET/XV/423
      inventaire après décès; Terrier, Michel
  - Minutes. 1710, septembre - 1710, octobre, septembre 1710 - octobre 1710; MC/ET/XV/424
    - Maltot (château de) en Normandie, près de Caen Etat des meubles au .. § Vente des meubles, 6 septembre 1710; MC/ET/XV/424
      acte de vente; Maltot (Calvados)
    - Contrat pour 6 ans entre Antoine Crignon, marchand distillateur, et René Frémin, sculpteur ordinaire du roi et professeur adjoint de l'académie royale, demeurant rue des Fossés-de-Monsieur -le-Prince, au profit de Antoine d'Alancourt, mineur, qui sera nourri, logé et blanchi moyennant 600 livres., 24 septembre 1710; MC/ET/XV/424
      contrat d'apprentissage; Fossés-Monsieur-Le-Prince (rue des); Alancourt, Antoine d'; Crignon, Antoine; Frémin, René; distillateur; enseignant; sculpteur
    - LECOMTE (Boune) f/e/ de Saint-Jacques Regnault bourgeois de Paris veuve en 1/ere/ noces de Saint-Jean Ridel maître tailleur Cloître et par/se/ Saint-Jacques de l'Hôpital § Inventaire après décès de Boune LECOMTE; - à la requête de sr Jacques Regnault, son deuxième mari, commun en biens et héritier de portion d'enfant suiv/t/ l'édit de seconde noces; - et de sr Pierre Picard, aux noms de sr François Thanier et Renée Françoise Ridel sa f/e/, fille de la défunte, 25 septembre 1710; MC/ET/XV/424
      inventaire; Lecomte, Boune
    - Etat des meubles appartenant à Mr. Berthelot de Belloy, demeurant rue de Cléry, et sur lui saisis, dont des tapisseries, Amours des Dieux, Histoire Sainte., 4 octobre 1710; MC/ET/XV/424
      Cléry (rue de); Berthelot de Belloy, Simon (1656-1738)
    - Inventaire après décès de Jean Cornu, sculpteur ordinaire du roi, professeur en son académie, demeurant place du Vieux-Louvre, au cours duquel Cornille Van Cleve, sculpteur ordinaire du roi, demeurant aux galeries du Louvre, estime les bronzes, marbres, tableaux et boites de pendules., 13 octobre 1710; MC/ET/XV/424
      inventaire après décès; Orties-du-Louvre (rue des); Vieux-Louvre (place du); Cornu, Jean; Van Cleve, Corneille (1644?-1735); enseignant; sculpteur
    - Dader (Pierre) joaillier rue du Four § bail à .., 16 octobre 1710; MC/ET/XV/424
      bail; Dader, Pierre
    - Pinard (Jean) maître maçon à Paris § Consentement, 17 octobre 1710; MC/ET/XV/424
      Pinard, Jean
    - Morel (Vivien) maître serrurier rue du Bout du Monde § devis et marché, 28 octobre 1710; MC/ET/XV/424
      devis; marché; Morel, Vivien
    - DUSAULT (Pierre) S/r/, banquier, ancien consul de Paris Rue Thibauld aux dés, par Saint-Germain l'Aux/ois/ § Inventaire après décès de Pierre DUSAULT à la requête de Saint-Sylvestre Box, B. de P., comme exécuteur testam/re/ et l'un des créanciers de la succession - et aussi de sr Denis Dusault (frère), Messire Jacques Visnich, prêtre, M/te/ Geoffroy Visnich et D/e/ Catherine Visnich, enfants de D/e/ Marthe Dusault soeur du déf/n/, 29 octobre 1710; MC/ET/XV/424
      inventaire; Dusault, Pierre
    - Gramont (hôtel de) sis rue Saint-Germain-l'Auxerrois état ds meubles § Inventaire après décès de Pierre Dusault, banquier, 29 octobre 1710; MC/ET/XV/424
      inventaire; Gramont (hôtel de); Saint-Germain-l'Auxerrois (rue)
  - Minutes. 1710, novembre - 1710, décembre, novembre 1710 - décembre 1710; MC/ET/XV/425
    - NAURY (Pierre) Sieur, principal commis des vivres de l'armée à Perpignan. Rue Montorgueil, par Saint-Sauveur § Inventaire après décès de Pierre NAURY à la requête de Dam/lle/ Marie Madeleine Godet sa veuve comm/e/ en biens, héritière aussi de leur fils unique Michel Naury décédé en nourrice après son père le 13 Septembre 1710, 8 octobre 1710; MC/ET/XV/425
      inventaire; Naury, Pierre
    - PERONNET (Françoise, Louise) d/te/ Place du Vieux-Louvre § Inventaire à la requête de Françoise, Louise PERONNET après le décès de Jean CORNU, son époux, sculpteur ordinaire du roi, et comme tutrice de leurs 4 enfants mineurs, 13 octobre 1710; MC/ET/XV/425
      inventaire; Peronnet, Françoise, Louise
    - CORNU (Jean) Sieur-Sculpteur ordinaire du Roi, Professeur en son Académie royale Place du Vieux Louvre, par Saint-Germain l'Aux/ois/ § Inventaire après décès de .. - à la requête de D/e/ Françoise Louise Peronnet sa veuve commune en biens, tutrice de leurs enfants: Louise (21a.), Gabriel (17a.), Jeanne Thérèse (16 a.), Jean Baptiste Cornu (20 mois) - et de Edme Nicolas Canet marchand de fer, son cousin, subrogé tuteur des enf/ts/, 13 octobre 1710; MC/ET/XV/425
      inventaire; Cornu, Jean
    - PROFESSEUR à l'ACADÉMIE ROYALE et Sculpteur ordinaire du roi CORNU (Jean) demeurant place du Vieux-Louvre .- Inventaire après le décès de .., 13 octobre 1710; MC/ET/XV/425
    - CORNU (Jean) Sculpteur Ordinaire du roi, professeur en son Académie royale, demeurant place du Vieux Louvre § Inventaire après le décès de. .. à la requête de Françoise Louise PERONNET, son épouse et tutrice de leurs 4 enfants mineurs, 13 octobre 1710; MC/ET/XV/425
    - Mariage de Louis Desfeures, bourgeois de Paris auquel assiste Le sieur Tanneveau, architecte des bâtiments du roi à Paris., 3 novembre 1710; MC/ET/XV/425
      contrat de mariage; Desfeures, Louis; Tannevot, Michel (1685?-1762); architecte
    - Bucaille (Pierre) graveur en taille douce rue de la Barillerie § traité et vente d'office, 4 novembre 1710; MC/ET/XV/425
      acte de vente; Bucaille, Pierre
    - Santerre (Pierre) maître tourneur rue Darnetal § Mariage de .., 23 novembre 1710; MC/ET/XV/425
      contrat de mariage; Santerre, Pierre
    - Boivin (Claude) maître tourneur rue Saint Denis § Mariage du beau-fils de .., 23 novembre 1710; MC/ET/XV/425
      contrat de mariage; Boivin, Claude
    - Santerre (Pierre) maître tourneur à Paris § Mariage du fils de feu .., 23 novembre 1710; MC/ET/XV/425
    - CHOISY (Marie de) veuve de Jean Brunet, vivant huissier priseur vendeur de biens meubles. Rue de la Tonnellerie § Inventaire après décès de Marie de CHOISY; - à la requête de sr Gilles de Choisy, marchand bourgeois de Paris exécuteur testamentaire et créancier de la succession; - et aussi de Damoiselle Marguerite Brunet, femme de sieur Pierre Malenfant, fille de la defunte et héritière., 24 novembre 1710; MC/ET/XV/425
      inventaire après décès; Choisy, Marie de
    - VIGNON (Madeleine) femme de maître Jean Letourneur, avocat en P/t/ Rue de Seine, Faub. Saint-Germain (Hôtel de la Reine Marguerite) § Inventaire après décès de Madeleine VIGNON à la requête de maître Jean Letourneur son mari, en présence des sr et D/e/ Blondy, celle-ci se portant héritière de la défunte sa fille morte sans enfant, en leur domicile commun ci dessus. (invent/r/ suivi de celui des biens propres du sr Jean Letourneur, en son nouveau domicile R. de Richelieu, 4 décembre 1710; MC/ET/XV/425
      inventaire; Vignon, Madeleine
    - DUMESNIL (Marie Françoise) veuve de Jean Baptiste Héron, trésorier de l'extraordinaire des guerres; Quai Malacquert, par/sse/ Saint-Sulpice § Inventaire après décès de Marie Françoise DUMESNIL à la requête de Jean Louis Héron, direct/r/ gén/l/ des vivres à l'armée du roi, leur fils héritier pour 1/4, et tuteur des autres enfants mineurs = Adrien Marcel (23 a.), Claude Prosper (15 a.) et Jean-Baptiste Philippe (13 a.), 23 décembre 1710; MC/ET/XV/425
      inventaire; Dumesnil, Marie Françoise
  - Minutes. 1711, janvier - 1711, février, janvier 1711 - février 1711; MC/ET/XV/426
    - Polhay (François) maître serrurier; rue Saint-Martin § bail par .., 3 janvier 1711; MC/ET/XV/426
    - Marchand (Denis Claude) marchand éventailliste; rue Saint-Sauveur § décharge, 9 janvier 1711; MC/ET/XV/426
      Marchand, Denis Claude
    - Le Boullier (Nicolas) maçon rue Maubuée § Comparutions, 16 janvier 1711; MC/ET/XV/426
      Le Boullier, Nicolas
    - Cudville (Jacques) expert juré du Roi entrepreneur de bâtiments rue Montmartre § Comparution, 20 janvier 1711; MC/ET/XV/426
    - Crestien (Nicolas Louis) tapissier rue des Precheurs § transport de rente et Certificat du 22 juin 1711, déclarant qu'il ne s'appelait que Nicolas, 23 janvier 1711; MC/ET/XV/426
      transport de droits; Crestien, Nicolas Louis
    - Millet (Fery) maître tapissier rue Beaubourg § Mariage de la fille de .., 1er février 1711; MC/ET/XV/426
      contrat de mariage; Millet, Fery
    - Huyard (sieur) marchand tapissier sous les Piliers des Hulles § quittance, 5 février 1711; MC/ET/XV/426
      quittance; Huyard, sieur
    - Richard (Jacques) tapissier rue de Montorgueil § bail de tenir boutique ouvrete de tapissier à .., 13 février 1711; MC/ET/XV/426
      bail; Richard, Jacques
    - Hupré (Nicolas) maître et marchand tapissier rue du Perche au Marais § bail de privilège de tenir boutique ouverte de tapissier par la veuve de .., 13 février 1711; MC/ET/XV/426
      bail; Hupré, Nicolas
    - Poullet (Jean) maçon tailleur de pierres à Vineuil § dépôt de procurations, 20 février 1711; MC/ET/XV/426
      procuration; Poullet, Jean
    - Vaudier (Claude), menuisier à Chantilly § Dépôt de procurations, 20 février 1711; MC/ET/XV/426
      procuration; Vaudier, Claude
  - Minutes. 1711, mars - 1711, avril, mars 1711 - avril 1711; MC/ET/XV/427
    - Delacoste (Joseph) maître brodeur rue Neuve Saint-Roch § Obligation et surséance, 1711; MC/ET/XV/427
      obligation; Delacoste, Joseph
    - Blanchet (Edme) Maître tapissier à Paris § alloué (fils du feu ..), 8 mars 1711; MC/ET/XV/427
      Blanchet, Edme
    - Tarpon (Etienne) maître doreur rue Darnétal § apprentissage, 9 mars 1711; MC/ET/XV/427
      contrat d'apprentissage; Tarpon, Etienne
    - Gaunaux (François), peintre, à Paris § Apprentissage du fils de feu .., 9 mars 1711; MC/ET/XV/427
      contrat d'apprentissage; Gaunaux, François